

\vspace{3.5em}
\noindent \begin{minipage}{\textwidth}
\stepcounter{mallinumber}
\noindent \textbf{Tüüpsõnamall \arabic{mallinumber}\,\vadja{liippõ}}\\

\begin{sideways}
\begin{tabular}{l l}
muutvormimall & tunnused \\
\hline
\underline{liip}\,$\oplus$\,põ & \textsc{ sg nom } \\
\underline{liip}\,$\oplus$\,a & \textsc{ sg gen } \\
\underline{liip}\,$\oplus$\,pa & \textsc{ sg par } \\
\underline{liip}\,$\oplus$\,pasõ & \textsc{ sg ill } \\
\underline{liip}\,$\oplus$\,põz & \textsc{ sg ine } \\
\underline{liip}\,$\oplus$\,õss & \textsc{ sg ela } \\
\underline{liip}\,$\oplus$\,õllõ & \textsc{ sg all } \\
\underline{liip}\,$\oplus$\,õll & \textsc{ sg ade } \\
\underline{liip}\,$\oplus$\,õlt & \textsc{ sg abl } \\
\underline{liip}\,$\oplus$\,õssi & \textsc{ sg tra } \\
\underline{liip}\,$\oplus$\,põssaa & \textsc{ sg ter } \\
\underline{liip}\,$\oplus$\,õka & \textsc{ sg com } \\
\underline{liip}\,$\oplus$\,õd & \textsc{ pl nom } \\
\underline{liip}\,$\oplus$\,pojõ & \textsc{ pl gen } \\
\underline{liip}\,$\oplus$\,poit & \textsc{ pl par } \\
\underline{liip}\,$\oplus$\,poisõ & \textsc{ pl ill } \\
\underline{liip}\,$\oplus$\,poiz & \textsc{ pl ine } \\
\underline{liip}\,$\oplus$\,poiss & \textsc{ pl ela } \\
\underline{liip}\,$\oplus$\,poillõ & \textsc{ pl all } \\
\underline{liip}\,$\oplus$\,poill & \textsc{ pl ade } \\
\underline{liip}\,$\oplus$\,poilt & \textsc{ pl abl } \\
\underline{liip}\,$\oplus$\,poissi & \textsc{ pl tra } \\
\underline{liip}\,$\oplus$\,poissaa & \textsc{ pl ter } \\
\underline{liip}\,$\oplus$\,poika & \textsc{ pl com } \\
\end{tabular}
\end{sideways}
\captionof{table}{Tüüpsõnamall \arabic{mallinumber}\,\vadja{liippõ} ekstraheeritud muutvormimallid.}
\label{tab:tüüpsõnamall-liippõ}

\end{minipage}

 
\vspace{1em}
\noindent Tüüpsõnamall \vadja{liippõ} hõlmab vormisõnastikus 2 lekseemi: \vadja{\underline{liip}põ} ja \vadja{\underline{kaup}põ}.
